【裁判字號】    99,消債抗,1
【裁判日期】    990204
【裁判案由】    清算事件
【裁判全文】
臺灣臺中地方法院民事裁定            99年度消債抗字第1號
抗  告  人  甲○○
上列當事人清算事件，抗告人對於民國98年11月27日本院98年度
消債清字第293號所為裁定提起抗告，本院裁定如下：
    主    文
抗告駁回。
抗告費用新台幣壹仟元由抗告人負擔。
    理    由
一、本件抗告意旨略以：抗告人與債權銀行協商時確定之債務總
    金額僅為新台幣(下同)870,000元，而非1,060,726元。另刷
    卡消費之時間點為兩年前，當時抗告人收入穩定，繳款正常
    ，係因民國96年工作受傷後，無法工作並領有殘障手冊才積
    欠款項。目前工作是幫忙家庭廚工，每月收入僅13,000元，
    扣除醫藥費、租屋等必要開銷後，每月僅有能力繳交3,000
    元給銀行，爰提起抗告，請求廢棄原裁定等語。
二、按更生方案未依消費者債務清理條例第59條、第60條規定可
    決時，除有該條例第64條規定之情形外，法院應以裁定開始
    清算程序。又法院開始清算程序之裁定，應載明其年、月、
    日、時，並即時發生效力。前項裁定，不得抗告。債務人之
    財產不敷清償清算程序之費用時，法院應裁定開始清算程序
    ，並同時終止清算程序。消費者債務清理條例第61條、第83
    條第1、2項、第85條第1項分別定有明文。
三、經查，本件抗告人前聲請更生，雖經本院裁定更生程序在案
    ，惟抗告人所提分8年96期，每月償還3,000元，還款比例27
    .15%之更生方案，未能依消費者債務清理條例第59條、第60
    條規定獲得債權人會議之可決，而經原法院裁定開始清算程
    序，該開始清算程序之裁定，依同條例第83條第2項規定不
    得抗告。又查本件抗告人目前擔任廚工，每月薪資約12,0
    00元，有時偶爾幫忙朋友打掃，每天多個幾百元。支出有房
    租及水電費4,500元、勞健保（含女兒的健保）2,148元、餐
    費3,000元、醫療費800元、日用品200元（見本院98年度司
    執消債更字第118號卷，98年11月17日訊問筆錄；98年度消
    債更字第172號卷附生活必要支出清單），抗告人之收入扣
    除必要支出後已所剩無幾。復觀諸附於本院98年度消債更字
    第172號卷附台中縣地方稅務局沙鹿分局財產歸屬資料清單
    及財產及收入狀況說明書，抗告人名下並無任何財產，參酌
    本件債權人人數、債權金額，其清算程序之規模，足認抗告
    人財產不敷清償清算程序之費用，揆諸前開說明，本件為免
    程序浪費，原裁定同時終止清算程序，並無不合。
四、綜上所述，本件抗告人就原審裁定開始清算程序部分依法不
    得抗告，而原審裁定同時終止清算程序，核無違誤，抗告意
    旨指摘原裁定此部分不當，求予廢棄，為無理由，應予駁回
    。
五、據上論結，本件抗告為無理由，依消費者債務清理條例第15
    條、民事訴訟法第495條之1第1項、第449條第1項、第95條
    、第78條，裁定如主文。
中    華    民    國     99     年     2    月    4    日
                  民事第三庭  審判長法  官  許秀芬
                                    法  官  許石慶
                                    法  官  曹宗鼎
上正本係照原本作成。
本裁定不得抗告。
中    華    民    國     99     年     2    月    4    日
                                    書記官

司法院資訊處製作；財團法人民間司法改革基金會備份。
